# 内部控制审核指导意见

提问人：bestxulin 时间：2013-03-08 14:03:07
如果内控鉴证是根据 2002 年发布的《内部控制审核指导意见》做的，那么报告是否应附内部控制自我评价报告？

回答人：chenyiwei
一般情况下，如果依据原先的《内部控制审核指导意见》出具内控审核报告或者内控鉴证报告，则习惯上后附企业编制的内部控制自我评价报告。